ru: Тип сидра: Горько-кислый; Горько-сладкий; Брют; Полусухой; Полусладкий; Кислый; Сладкий; Другое
cs: Druh hard cideru: Hořký a ostrý; Hořkosladký; Brut; Demi-sec; Doux; Ostrý; Sladké; Jiné
nl: Cidervariant: Bitterzuur; Bitterzoet; Brut; Demi-sec; Doux; Zuur; Zoet; Andere
ko: 발효 사과술 종류: 비터샤프; 비터스위트; 브뤼; 드미섹; 두; 샤프; 스위트; 기타
it: Varietà di sidro: Bittersharp; Bittersweet; Brut; Demi-sec; Doux; Forte; Dolce; Altro
fi: Siiderivalikoima: Bittersharp; Bittersweet; Brut; Demi-sec; Doux; Sharp; Makea; Muu
bg-BG: Разновидност на сайдера: Горчив; Сладко-горчив; Брут; Полусух; Doux; Остър; Сладък; Други
da: Hård cidervariant: Bitterskarp; Bittersød; Brut; Demi-sec; Doux; Skarp; Sød; Andet
fr: Variété de cidre dur: Amertume tranchante; Douceur tranchante; Brute; Demi-sèche; Douce; Tranchante; Doux; Autre
ro-RO: Soi de cidru tare: Amar-acid; Dulce-amar; Brut; Demi-sec; Doux; Acid; Dulce; Altele
zh-CN: 烈性苹果酒品种: 苦涩尖锐; 苦甜; 干型; 半干型; 甜型; 尖酸; 甜型; 其他
pt-PT: Variedade de cidra dura: Bittersharp; Agridoce; Brut; Demi-sec; Doux; Acentuado; Doce; Outro
de: Auswahl an hartem Apfelwein: Bitterscharf; Bittersüß; Trocken; Halbtrocken; Süß; Scharf; Süß; Sonstiges
sk-SK: Druh cideru: Ostro horký; Horkosladký; Suchý; Polosuchý; Doux; Ostrý; Sladký; Iné
en: Hard cider variety: Bittersharp; Bittersweet; Brut; Demi-sec; Doux; Sharp; Sweet; Other
nb: Cidervariant: Bitterskarp; Bittersøt; Brut; Demi-sek; Doux; Skarp; Søt; Annet
el: Σκληρή ποικιλία μηλίτη: Πικρόξινος; Γλυκόπικρος; Ξηρός; Ημίξηρος; Γλυκός; Ξινός; Γλυκιά; Άλλο
hu: Almabor fajtája: Fanyar; Keserédes; Brut; Demi-sec; Doux; Pikáns; Édes; Egyéb
lt-LT: Sidro rūšis: Daug taninų ir rūgšties; Karčiai saldus; Brutas; „Demi-sec“; „Doux“; Rūgštus; Saldus; Kita
zh-TW: 蘋果酒種類: 高單寧高酸度; 苦中帶甜的; 不甜; 微甜; 一般甜; 明亮酸度; 甜; 其他
sl-SI: Sorta jabolčnega mošta: Grenkokisel; Grenko-sladko; Brut; Polsuh; Mil; Oster; Sladko; Drugo
es: Variedad de sidra: Amargo y ácido; Agridulce; Brut; Demi-sec; Doux; Ácido; Dulce; Otros
pt-BR: Variedade de cidra com álcool: Amargo-ácida; Agridoce; Bruta; Demi-sec; Doux; Ácida; Doce; Outro
tr: Sert Elma Şarabı Çeşitleri: Acı keskin; Acı tatlı; Sek; Yarı sek; Yumuşak; Keskin; Tatlı; Diğer
hr-HR: Vrsta alkoholne jabukovače: Gorko-jako; Gorko-slatko; Brut; Polusuho; Slatko; Jako; Slatko; Ostalo
th: ลักษณะฮาร์ดไซเดอร์: ขมฝาด; หวานอมขม; บรุท; เดมิเซค; ดูว์; ฝาด; หวานมาก; อื่นๆ
sv: Hård cider-sort: Bittersyrlig; Bittersöt; Brut; Demi-sec; Doux; Syrlig; Sött; Övrigt
ja: ハードサイダー各種: ビターシャープ; ビタースウィート; ブリュット; デミ・セック; ドゥー; シャープ; スウィート; その他
pl: Odmiana twardego cydru: Ostry jak brzytwa; Dławisz; Wytrawne; Półwytrawne; Słodkie; Ostry; Słodki; Inne
vi: Loại đồ uống trái cây lên men có cồn: Đắng chát; Vừa đắng vừa ngọt; Nguyên vị; Tương đối ngọt; Rất ngọt; Chát; Ngọt; Khác